臺灣高雄地方法院刑事判決
111年度審交易字第489號
公  訴  人  臺灣高雄地方檢察署檢察官
被      告  黃永昌


上列被告因公共危險案件，經檢察官提起公訴（111年度偵字第1
0948號），本院裁定進行簡式審判程序，判決如下：
    主  文
黃永昌犯不能安全駕駛動力交通工具罪，處有期徒刑柒月。
    事實及理由
一、本件被告黃永昌所犯為死刑、無期徒刑、最輕本刑為3年以
    上有期徒刑以外之罪，其於準備程序中就被訴事實為有罪之
    陳述，經法官告知簡式審判程序之旨，並聽取當事人之意見
    後，本院裁定進行簡式審判程序。又本件之證據調查，依刑
    事訴訟法第273條之2規定，不受同法第159條第1項、第161 
    條之2、第161條之3、第163條之1及第164條至第170條規定
    之限制，均合先敘明。
二、本案犯罪事實及證據，業據檢察官於起訴書記載明確，均予
    引用如附件，並補充如下：
（一）犯罪事實部分：起訴書犯罪事實欄一第4至6行「在高雄市
      鳳山區五甲公園內飲用保力達藥酒加米酒後，仍於同日9
      時40分許，騎乘車號000-000號普通重型機車上路。」補
      充為「在高雄市鳳山區五甲公園內飲用保力達藥酒加米酒
      後，仍『基於不能安全駕駛動力交通工具之犯意，』於同日
      9時40分許，騎乘車號000-000號普通重型機車上路。」。
（二）證據部分補充：被告黃永昌於本院審理時之自白（見本院
      審交易卷第23、29、33頁）。
三、論罪科刑：
（一）法律適用：
　　  按行為後法律有變更者，適用行為時之法律。但行為後之
      法律有利於行為人者，適用最有利於行為人之法律，刑法
      第2條第1項定有明文。查被告行為後，刑法第185條之3第
      1項罰則規定業經立法院修正，並由總統於民國111年1月2
      8日公布施行、同年月30日生效，修正前刑法第185條之3
      第1項罰則原規定：「駕駛動力交通工具而有下列情形之
      一者，處2年以下有期徒刑，得併科20萬元以下罰金」；
      修正後之刑法第185條之3第1項罰則提高為：「駕駛動力
      交通工具而有下列情形之一者，處3年以下有期徒刑，得
      併科30萬元以下罰金」。經新舊法比較結果，行為後之法
      律並未有利於被告，被告所犯本案自應適用行為時之法律
      論處。
（二）罪名：
　　　是核被告所為，係犯修正前刑法第185條之3第1項第1款之
      不能安全駕駛動力交通工具罪。公訴意旨雖認被告本件犯
      行應論以累犯，惟並未就構成累犯之事實及應加重其刑之
      具體事項提出相關證明方法，是參111年4月27日最高法院
      110年度台上大字第5660號裁定意旨，爰毋庸依職權調查
      並為相關之認定，然因累犯資料本來即可在刑法第57條第
      5款「犯罪行為人之品行」中予以評價，本院審理時仍得
      就被告可能構成累犯之前科、素行資料，列為刑法第57條
      第5款所定「犯罪行為人之品行」之審酌事項，併此敘明
      。
（三）刑罰裁量：
      爰以行為人之責任為基礎，並審酌歷來政府廣加宣傳酒駕
      行為應予嚴懲之高度共識，被告對於酒後不能駕車及酒醉
      駕車之危險性，應有相當之認識，竟無視於此，仍執意於
      飲用酒類後，為圖一己之便，騎乘機車上路，忽視其他用
      路人之生命、身體、財產安全，所為實有不該；惟念其犯
      後坦認犯行，態度尚可，兼衡被告已有多次犯不能安全駕
      駛罪之前科素行、本件犯罪之手段、情節、所生危害、智
      識程度、家庭生活、經濟狀況（涉被告個人隱私，均詳卷
      ）等一切具體情狀，量處如主文所示之刑。
據上論斷，應依刑事訴訟法第273條之1第1項、第299條第1項前
段、第310條之2、第454條第2項，刑法第2條第1項、第185條之3
第1項第1款（修正前），刑法施行法第1條之1，判決如主文。
本案經檢察官陳彥竹提起公訴，檢察官范文欽到庭執行職務。
中　　華　　民　　國　　111 　年　　7 　　月　　19　　日
                  刑事第五庭  法  官    黃政忠
以上正本證明與原本無異。
如不服本判決應於收受判決後20日內向本院提出上訴書狀，並應
敘述具體理由。其未敘述上訴理由者，應於上訴期間屆滿後20日
內向本院補提理由書(均須按他造當事人之人數附繕本)「切勿逕
送上級法院」。
「因疫情而遲誤不變期間，得向法院聲請回復原狀」。
中　　華　　民　　國　　111 　年　　7 　　月　　20　　日
                              書記官    儲鳴霄
附錄本判決論罪科刑法條：
修正前刑法第185條之3第1項
駕駛動力交通工具而有下列情形之一者，處2年以下有期徒刑，
得併科20萬元以下罰金：
一、吐氣所含酒精濃度達每公升零點25毫克或血液中酒精濃度達
    百分之零點零5以上。
二、有前款以外之其他情事足認服用酒類或其他相類之物，致不
     能安全駕駛。
三、服用毒品、麻醉藥品或其他相類之物，致不能安全駕駛。

附件：
臺灣高雄地方檢察署檢察官起訴書
                                    111年度偵字第10948號
　　被　　　告　黃永昌　男　59歲（民國00年0月00日生）
　　　　　　　　　　　　住○○市○鎮區○○街00巷0號
　　　　　　　　　　　　國民身分證統一編號：Z000000000號
上被告因公共危險案件，已經偵查終結，認應該提起公訴，茲將
犯罪事實及證據並所犯法條分敘如下：
　　　　犯罪事實
一、黃永昌前因公共危險案件，經臺灣高雄地方法院以107年度
    交簡字第3908號判決判處有期徒刑5月確定，於民國108年10
    月5日易科罰金執行完畢。詎仍不知悔改，於110年4月10日9
    時許，在高雄市鳳山區五甲公園內飲用保力達藥酒加米酒後
    ，仍於同日9時40分許，騎乘車號000-000號普通重型機車上
    路。嗣於同日9時45分許，行經高雄市前鎮區鎮邦街與翠文
    街口時，因車牌掉漆為警攔查，發現其身上散發酒味，並於
    同日10時12分許施以檢測，測得其吐氣所含酒精濃度達每公
    升1.08毫克，始發現上情。
二、案經高雄市政府警察局前鎮分局報告偵辦。
　　　　證據並所犯法條
一、上揭犯罪事實，業據被告黃永昌於警詢及檢察官訊問時均坦
    承不諱，復有酒精測定紀錄表、高雄市政府警察局舉發違反
    道路交通管理事件通知單影本、呼氣酒精測試器檢定合格證
    書、公路監理電子閘門系統查詢資料各1份在卷可參，足認
    被告自白與事實相符，是本件事證明確，被告犯嫌應堪認定
    。
二、核被告黃永昌所為，係犯刑法第185條之3第1項第1款酒後駕
    車罪嫌。又被告曾受有期徒刑之執行完畢，有刑案資料查註
    紀錄表存卷為憑，其於受有期徒刑執行完畢後之5年內，故
    意再犯本件有期徒刑以上之罪，為累犯，請依刑法第47條第
    1項及司法院大法官會議第775號解釋意旨，裁量是否加重其
    刑。
三、依刑事訴訟法第251條第1項提起公訴。
　  此　致
臺灣高雄地方法院
中　　華　　民　　國　 111　　年　 　4  　月　　18　　日
　　　　　　　　　　　　　　　檢　察　官  陳彥竹